【裁判字號】    97,交聲,107
【裁判日期】    970529
【裁判案由】    違反道路交通管理處罰條例聲明異議
【裁判全文】
臺灣花蓮地方法院交通事件裁定         97年度交聲字第107號
原處分機關  交通部公路總局臺北區監理所花蓮監理站玉里分站
異  議  人
即受處分人  甲○○
上列異議人即受處分人因違反道路交通管理處罰條例案件，對於
交通部公路總局臺北區監理所花蓮監理站民國97年3 月20日北監
玉裁第裁45-P00000000號裁決聲明異議，本院裁定如下：
    主  文
異議駁回。
    理  由
一、按汽車駕駛人，行經有燈光號誌管制之交岔路口闖紅燈者，
    處新臺幣1,800元以上5,400元以下罰鍰，且有前開之情形者
    ，記違規點數3 點，道路交通管理處罰條例第53條第1 項、
    第63條第1 項第3 款訂有明文。
二、原處分意旨略以：花蓮縣警察局玉里分局於96年11月2 日15
    時16分在花蓮縣富里鄉○○路與永安街口，因異議人暨駕駛
    人所有之K37-953 號重機車由永安街左轉往中山路方向時闖
    紅燈，經值勤警務員目睹，當場趨前示意駕駛人停車受檢，
    並依道路交通處罰條例第53條第1 項、第63條第1 項第3 款
    之規定，填製花警交字第P00000000 號通知單舉發，依法處
    以罰鍰新臺幣4500元，並記違規點數3 點等情事。
三、聲明異議略以：伊當時要轉彎時是黃燈，行使中山路口半途
    中才變紅燈，並未闖紅燈云云。
四、經查：
  (一)本件證人暨舉發之警員朱錦榮於97年5 月19日本院調查時具
    結證述：當時在中山路口，異議人從永安街左轉中山路闖紅
    燈，所以於中山路口攔車盤查並告發；當時所在值勤位置離
    路口紅綠燈大約50、60公尺，且為下坡，坡度約15度，燈號
    的變換伊可以看得很清楚等語，已就本件異議人甲○○之上
    開違規事實，證述綦詳。按證人為依法執行勤務之員警，與
    異議人毫無怨懟。上開證人又結證：自己執行取締交通違規
    勤務，係因為該地點經常有民眾違規闖紅燈，致肇車禍，有
    嚴加取締之必要，並無所謂業績之壓力等語，衡情當無自陷
    偽證罪而構詞誣賴異議人之理，是上開證人所為之證詞，可
    採信為真實。
  (二)再查異議人所陳述：伊當時要轉彎時，是黃燈，但轉進去時
    ，變為紅燈，才被警察攔檢，伊認為這樣不算是闖紅燈等語
    ；嗣又陳述：伊是要轉彎時，才看到紅燈等語，前後所述即
    有不符。況且衡量警員在本件路口執勤，目的即在取締違規
    之用路人，故其專注於燈號之變化情形，以及注意之程度顯
    較用路人為高，故較為可信。
  (三)末查警方取締交通違規事件，其以照相方式取證者，足為違
    規之證明，可防止爭執，警方值勤時未攜攝影器材存證，以
    杜異議人之爭執，其值勤方式實待改進；惟警員當場舉發者
    ，舉發之員警本身親身之目睹、耳聞，於法院內具結後之證
    述，亦為違規人違規之證明。本件縱無舉發照片為佐證，然
    異議人之違規行為既經證人朱錦榮證述明確，且其證述內容
    並無何矛盾或違背經驗法則之處，自得為本院判斷之依據。
  (四)綜上所述，異議人之抗辯顯無理由，原處分機關認為異議人
    違規事實明確，爰依道路交通管理處罰條例第53條第1 項、
    第63條第1 項第3 款之規定裁處罰鍰新臺幣4800元與規點數
    3 點，核無違誤，本件異議為無理由，應予駁回。
據上論斷，應依道路交通案件處理辦法第19條，裁定如主文。
中    華    民    國    97    年    5     月    29    日
                        臺灣花蓮地方法院交通法庭
                                    法  官  沈培錚
上列正本證明與原本無異。
如對本裁定不服，應於送達後5日內，向本院提出抗告狀（應抄
附繕本）。
中    華    民    國    97    年    5     月    30    日
                                    書記官


司法院資訊處製作；財團法人民間司法改革基金會備份。
